【裁判字號】    98,訴,3858
【裁判日期】    990412
【裁判案由】    違反槍砲彈藥刀械管制條例等
【裁判全文】
臺灣臺中地方法院刑事判決              98年度訴字第3858號
公  訴  人  臺灣臺中地方法院檢察署檢察官
被      告  丙○○
指定辯護人  李進建律師（義務辯護人）
被      告  楊東進原名楊瑞禾.
            乙○○
上二人共同
指定辯護人  王銘助律師（義務辯護人）
上列被告等因違反槍砲彈藥刀械管制條例案件，經檢察官提起公
訴（九十八年度偵字第一八三０二號），本院判決如下：
    主  文
丙○○犯寄藏手槍罪，處有期徒刑柒年，併科罰金新臺幣貳拾萬
元，罰金如易服勞役，以新臺幣壹仟元折算壹日。扣案如附表編
號一、二所示具有殺傷力之制式手槍共貳支（含彈匣共貳個，槍
枝管制編號各為0000000000、0000000000
）及如附表編號三所示鑑驗剩餘具有殺傷力之口徑九ｍｍ之制式
子彈顆，均沒收。又共同犯恐嚇危害安全罪，處有期徒刑捌月
，扣案如附表編號一、二所示具有殺傷力之制式手槍共貳支（含
彈匣共貳個，槍枝管制編號各為0000000000、000
0000000）及如附表編號三所示鑑驗剩餘具有殺傷力之口
徑九ｍｍ之制式子彈顆，均沒收。應執行有期徒刑柒年陸月，
併科罰金新臺幣貳拾萬元，罰金如易服勞役，以新臺幣壹仟元折
算壹日；扣案如附表編號一、二所示具有殺傷力之制式手槍共貳
支（含彈匣共貳個，槍枝管制編號各為0000000000、
0000000000）及如附表編號三所示鑑驗剩餘具有殺傷
力之口徑九ｍｍ之制式子彈顆，均沒收。
楊東進共同犯持有手槍罪，處有期徒刑伍年陸月，併科罰金新臺
幣拾伍萬元，罰金如易服勞役，以新臺幣壹仟元折算壹日；扣案
如附表編號一、二所示具有殺傷力之制式手槍共貳支（含彈匣共
貳個，槍枝管制編號各為0000000000、000000
0000）及如附表編號三所示鑑驗剩餘具有殺傷力之口徑九ｍ
ｍ之制式子彈顆，均沒收。
乙○○無罪。
    事    實
一、丙○○明知具有殺傷力之制式手槍及子彈均係屬槍砲彈藥刀
    械管制條例所管制之物品，非經主管機關許可，不得持有、
    寄藏，仍基於未經許可，寄藏手槍、子彈之犯意，於民國九
    十八年五月中旬（起訴書誤載為九十八年四月間）某日，在
    臺中市○○路附近，收受友人「林祐傑」（已死亡）所交付
    如附表編號一、二所示具有殺傷力之制式手槍各一支（含彈
    匣各一個，槍枝管制編號各為0000000000、00
    00000000）及如附表編號三所示具有殺傷力之口徑
    九ｍｍ之制式子彈共十二顆（其中六顆事後已自行擊發、另
    三顆子彈已鑑驗試射，而均不具殺傷力，僅餘三顆具有殺傷
    力），並將之藏放於臺中市○○路之租處，復於九十八年六
    月間，再將藏在該處之手槍、子彈攜至臺中縣烏日鄉○○路
    復光三巷三一號住處藏放，而未經許可，寄藏上揭具有殺傷
    力之手槍及子彈。
二、另於九十八年七月初，丙○○與簡健烽（綽號小胖）因故產
    生爭執，丙○○遂於同年七月十五日凌晨一時許，邀同乙○○駕駛其所有車號RO－三五三七號自小客車，搭載其前往臺
    中市○區○○路與光大街口，欲與簡健烽進行談判，並另外
    邀集楊東進駕駛車號一八三七－FY號（起訴書誤載為七八三
    七－FY號）自小客車、潘昱翰（綽號矮子）駕駛車號九三三
    五－HX號自小客車搭載吳仲傑及李杰名（綽號小馬）前往該
    處壯大聲勢。惟丙○○搭乘乙○○（不知情，另為無罪之判
    決，詳後述）所駕駛之自小客車前往上開路口後，因見簡健
    烽亦召集甲○○、潘明誌等二、三十名已成年之人（下稱簡
    健烽等人）駕車至該處等候，竟另基於恐嚇危害安全之犯意
    ，突將預先藏放在腰際之上開二支制式手槍中之CROATIA製
    HS2000型制式手槍取出（即附表編號一，彈匣已裝有子彈）
    ，並對空擊發二槍，簡健烽等人聽聞槍聲，即立刻各自逃離
    現場，以此加害生命、身體之方式恐嚇在場之簡健烽等人，
    致其等心生畏懼而生危害於安全。乙○○聽聞槍聲後，起初
    誤為係簡健烽等人開槍，亦隨將車開離現場，當行至臺中市
    ○○路與大雅路口因察覺係丙○○所為，遂要求丙○○下車
    而自行離去。當丙○○下車後，適楊東進（原名楊瑞禾，下
    同）駕駛之上揭自用小客車因緊跟在後而行經該處，此時，
    楊東進既已知悉丙○○持有上揭制式手槍、剩餘之子彈，竟
    與丙○○共同基於未經許可，而持有具有上揭手槍二支（含
    彈匣各一個）、子彈十顆（已擊發二顆）及恐嚇危害安全之
    犯意聯絡，允丙○○之要求開門讓其上車，此時，丙○○因
    誤認簡健烽係搭乘甲○○（綽號不點）之車號六六九七－PU
    號黑色賓士自小客車逃逸，遂要求車上之楊東進駕車由後追
    趕前方黑色自小客車，當車行經臺中市○○路十六號之「水
    車姑娘」KTV時，因見甲○○所駕駛之該自用小客車搭載潘
    明誌行駛在前，丙○○再基於上揭恐嚇危害安全之單一接續
    犯意，改持美國BERETTA廠92FS型制式手槍（即附表編號二
    ，彈匣內已裝有子彈），又對空擊發一槍，以此加害生命、
    身體之方式恐嚇甲○○、潘明誌二人（下稱甲○○等二人）
    ，致其等心生畏懼而生危害於安全。之後，並指示楊東進繼
    續駕車追趕，楊東進亦聽從丙○○之指示，駕駛上揭自小客
    車沿臺中市○○路自後追趕甲○○所駕駛之自小客車，待追
    至大雅路右轉進化北路，行經進化北路與梅川路口時，丙○○則再承前恐嚇危害安全之接續犯意，以上開美國BERETTA
    廠92FS型制式手槍（已裝有子彈），瞄準在前行駛之甲○○
    所駕駛之車號六六九七－PU號自小客車之後保險桿及左後輪
    ，再擊發三槍，其中一顆子彈擊中該車之後保險桿，另一顆
    子彈則擊中該車之左後輪框（毀損部分未據告訴），以此加
    害生命、身體之方式恐嚇甲○○等二人，致其等心生畏懼而
    生危害於安全。嗣丙○○、楊瑞禾二人發現前方有警車行經
    ，始停止繼續追擊甲○○等二人。嗣經警據報前往處理，並
    調閱路口監視錄影畫面後，始循線查悉上情，並扣得如附表
    編號一、二所示之制式手槍各一支（含彈匣各一個，槍枝管
    制編號各為0000000000、0000000000
    ）及剩餘未擊發之如附表編號三所示具有殺傷力之口徑九ｍ
    ｍ之制式子彈共六顆（其中三顆子彈已鑑驗試射而不具殺傷
    力）。
三、案經臺中市警察局第二分局移送臺灣臺中地方法院檢察署檢
    察官偵查起訴。
    理    由
壹、證據能力部分：
一、按被告以外之人於偵查中向檢察官所為之陳述，除顯有不可
    信之情況者外，得為證據；又按被告以外之人於檢察事務官
    、司法警察官或司法警察調查中所為之陳述，與審判中不符
    時，其先前之陳述具有較可信之特別情況，且為證明犯罪事
    實存否所必要者，得為證據，刑事訴訟法第一百五十九條之
    一第二項、第一百五十九條之二分別定有明文。偵查中對被
    告以外之人（包括證人、鑑定人、告訴人、被害人及共同被
    告等）所為之偵查筆錄，或被告以外之人向檢察官所提之書
    面陳述，性質上均屬傳聞證據。惟現階段刑事訴訟法規定檢
    察官代表國家偵查犯罪、實施公訴，依法其有訊問被告、證
    人及鑑定人之權，證人、鑑定人且須具結，而實務運作時，
    檢察官偵查中向被告以外之人所取得之陳述，原則上均能遵
    守法律規定，不致違法取供，其可信度極高，職是，被告以
    外之人前於偵查中已具結而為證述，除反對該項供述得具有
    證據能力之一方，已釋明「顯有不可信之情況」之理由外，
    不宜以該證人未能於審判中接受他造之反對詰問，即遽指該
    證人於偵查中之陳述不具證據能力。查本件證人丙○○、楊
    東進、潘昱翰、李杰名、簡健烽、甲○○、吳仲傑於偵查中
    所為之陳述，雖屬傳聞證據，然渠等於偵查中所為證言，均
    經具結，而被告及選任辯護人均未能釋明上開陳述有何「顯
    不可信之情況」，且於客觀之外部情狀上，難認有何顯不可
    信之情狀，依刑事訴訟法第一百五十九條之一第二項規定，
    得為證據。
二、再按被告以外之人於審判外之陳述，雖不符刑事訴訟法第一
    百五十九條之一至第一百五十九條之四之規定，而經當事人
    於審判程序同意作為證據，法院審酌該言詞陳述或書面陳述
    作成時之情況，認為適當者，亦得為證據。當事人、代理人
    或辯護人於法院調查證據時，知有第一百五十九條第一項不
    得為證據之情形，而未於言詞辯論終結前聲明異議者，視為
    有前項之同意，刑事訴訟法第一百五十九條之五定有明文。
    核其立法意旨在於傳聞證據未經當事人之反對詰問予以核實
    ，原則上先予排除。惟若當事人已放棄反對詰問權，於審判
    程序中表明同意該等傳聞證據可作為證據；或於言詞辯論終
    結前未聲明異議，基於尊重當事人對傳聞證據之處分權，及
    證據資料愈豐富，愈有助於真實發見之理念，且強化言詞辯
    論主義，使訴訟程序得以順暢進行，上開傳聞證據亦均具有
    證據能力。查：本判決除上揭所述外，下列所引之被告以外
    之人於警詢所為之陳述及卷內其他書證（供述證據部分），
    查無符合同法第一百五十九條之一至之四等前四條之情形，
    檢察官、被告及選任辯護人於本院準備程序中均表示對該等
    傳聞證據之證據能力均不爭執，並於本院審理時並未就卷內
    其他證據資料之證據能力有所爭執，且迄本院言詞辯論終結
    前，均未主張有刑事訴訟法第一百五十九條第一項不得為證
    據之情形，是應認已同意卷內證據均得作為證據，且經本院
    審酌上開傳聞證據作成時，較無人情施壓或干擾，亦無不當
    取證之情形，認為以之作為本案之證據亦屬適當，是上揭傳
    聞證據自具有證據能力，合先敘明。
貳、被告丙○○、楊東進有罪部分：
一、上揭被告丙○○所為寄藏手槍、子彈及另對證人簡健烽等人
    、甲○○等二人為恐嚇危害安全等犯罪事實，業據被告丙○○於警詢、偵查及本院審理時均坦承不諱。另訊據被告楊東
    進固不否認在臺中市○○路與大雅路口搭載被告丙○○，且
    見到被告丙○○一上車就拿出槍來對空鳴槍，並依被告丙○○指示追逐證人甲○○所駕駛車號六六七九－PU號自小客車
    ，且當車行至臺中市○○○路、梅川路口時，被告丙○○又
    持槍瞄準證人甲○○所駕駛支前開自小客車之後保險桿及後
    車輪擊發三槍等事實，惟矢口否認有何與被告丙○○共同持
    有上揭槍彈及恐嚇證人甲○○等二人之犯行，辯稱：被告丙○○第一次在伊車上開槍的時候，感覺是針對伊，因為當時
    沒有其他人在場，伊是因為害怕而依被告丙○○指示追逐證
    人甲○○所駕駛之自小客車，又伊於被告丙○○上車前，無
    從知悉被告丙○○有攜帶槍彈上車，應非該槍彈之共同持有
    人云云。經查：
(一)上揭被告丙○○至臺中市○○路與光大街口時，見證人簡健
    烽等人在場，即先持扣案之CROATIA製HS2000型制式手槍（
    即附表編號一，彈匣內已裝有子彈）對空擊發二槍，之後在
    臺中市○○路與大雅路口持上揭手槍及剩餘子彈十顆改搭乘
    被告楊東進駕駛之上揭自用小客車，當車行經臺中市○○路
    十六號之「水車姑娘」KTV時，見證人甲○○所駕駛之自小
    客車在前，即再持扣案之美國BERETTA廠92FS型制式手槍（
    即附表編號二，內已裝有子彈），又對空擊發一槍，並要求
    被告楊東進駕車由後追趕證人甲○○所駕駛之自小客車，被
    告楊東即聽從被告丙○○之指示，駕駛上揭自小客車沿大雅
    路自後追趕證人甲○○所駕駛之自小客車，待追至進化北路
    與梅川路口時，被告丙○○則再以上開美國BERETTA廠92FS
    型制式手槍（已裝有子彈），瞄準在前行駛之證人甲○○所
    駕駛之車號六六九七－PU號自小客車之後保險桿及左後輪，
    再擊發三顆子彈，其中一顆擊中該車之後保險桿，另一顆則
    擊中該車之左後輪框等情，除有被告丙○○自白及被告楊東
    進上揭部分自白外，復據證人潘昱翰、李杰名、簡健烽、吳
    仲傑於警詢、偵查中證稱屬實，並經證人甲○○於警詢、偵
    查及本院審理時證述綦詳，且有扣案美國ＢＥＲＥＴＴＡ廠
    九二ＦＳ型制式半自動手槍一支（含彈匣一個，槍枝管制編
    號0000000000）、ＣＲＯＡＴＩＡ製ＨＳ２００
    ０型制式半自動手槍一支（含彈匣一個，槍枝管制編號00
    00000000）、制式子彈六顆足資佐證；另臺中市警
    察局第二分局於九十八年七月十五日在臺中市○區○○路與
    光大街口採證之現場遺留彈殼一顆，經內政部警政署刑事警
    察局以比對顯微鏡法鑑驗結果：送鑑彈殼一顆，認係已擊發
    之口徑九ｍｍ（九十九ｍｍ）制式彈殼，此有該局九十八
    年九月九日刑鑑字第０九八０一０七八四五號槍彈鑑定書、
    九十八年七月二十四日刑鑑字第０九八０一０一０七九號槍
    彈鑑驗書各一份附卷可憑；又臺中市警察局第二分局將證人
    甲○○所駕駛自用小客車遭槍擊後遺留之彈殼送請內政部警
    政署刑事警察局鑑驗，結果略以：本案證物中手槍一支（槍
    枝管制編號0000000000）試射之彈殼經與本局涉
    案檔存資料比對結果，發現與現場遺留彈殼一顆之彈底特徵
    紋痕相吻合，認係由該槍枝所擊發等情，亦有內政部警政署
    刑事警察局九十八年九月二十一日刑鑑字第０九八０一三一
    七八五號函在卷足稽；再者，依警方調閱臺中市○○○路與
    梅川路口之路口監視器畫面所翻拍照片之照片顯示，證人甲○○所駕駛車號六六九七－ＰＵ號自小客車約於九十八年七
    月十五日凌晨一時十分五十四秒，通過上開交岔路口，被告
    楊東進所駕駛車號一八三七－ＦＹ號自小客車則約於同日凌
    晨一時十分五十六秒，亦通過上開交岔路口，是被告丙○○
    上揭寄藏手槍、子彈及嗣後另持該槍彈在臺中市○○街與太
    平路口、大雅路十六號「水車姑娘ＫＴＶ」前各對空擊發二
    槍、一槍以恐嚇證人簡健烽等人、甲○○二人，並由被告楊
    東進駕駛車號一八三七－ＦＹ號自小客車追逐證人甲○○所
    駕駛之車號六六九七－ＰＵ自小客車至臺中市○○○路與梅
    川路口時，復朝證人甲○○所駕駛之自小客車之後保險桿及
    左後車輪共擊發三槍等事實，均足認定。
(二)而扣案之槍、彈經內政部警政署刑事警察局以檢視法、性能
    檢驗法、試射法、比對顯微鏡法鑑驗結果認：1、送鑑手槍
    一支（槍枝管制編號0000000000），認係口徑九
    ｍｍ制式半自動手槍，為ＣＲＯＡＴＩＡ製ＨＳ２０００型
    ，槍號為二三八０五，槍管內具六條右旋來復線，擊發功能
    正常，可供擊發同口徑制式子彈使用，認具殺傷力。2、送
    鑑手槍一支（槍枝管制編號0000000000），認係
    口徑九ｍｍ制式半自動手槍，為美國ＢＥＲＥＴＴＡ廠九二
    ＦＳ型，槍號為Ｌ四六０九三Ｚ，槍管內具六條右旋來復線
    ，擊發功能正常，可供擊發同口徑制式子彈使用，認具殺傷
    力。3、送鑑子彈六顆，其中四顆認均係口徑九ｍｍ制式子
    彈，採樣二顆試射，可擊發，認均具殺傷力；其中二顆認均
    係口徑九ｍｍ制式子彈，採樣一顆試射，可擊發，認均具殺
    傷力。足認被告丙○○所寄藏之手槍、子彈應均屬具有殺傷
    力之槍彈無誤。
(三)又被告楊東進於九十八年七月二十八日警詢時已供稱：「…
    …當時我聽到疑似槍聲，我就往公園路直行大雅路，我在五
    權路、大雅路口全國電子專賣店前被『小鋼』（即被告丙○○）攔下，他叫我載他，他上車時我就發現他手上拿一支槍
    ，我看到槍我就嚇到，『小鋼』就叫我照著他的意思開車，
    他一上車後剛好發現對方開的黑色賓士轎車，『小鋼』就立
    即開二槍，對方就加速離開，『小鋼』就叫我追上，一直開
    到進化北路、梅川路口我又聽到二聲槍聲，後來因為追不到
    對方，我們就作罷了。」、「（問：丙○○於臺中市○○路
    、五權路口將你攔下，你供稱看到槍枝，你看到他拿幾支手
    槍？）我只看到他手上持一支手槍，顏色形式我沒看清楚。
    」、「他在五權、大雅路口開完一槍之後，他就從腰際拿出
    ，更換手槍，但是他更換何種手槍，我沒看清楚。」等語明
    確（見警卷第十一至十三頁）；並於本院準備程序時供稱：
    「丙○○跟我講說他要去找朋友講事情，叫我跟他一起去壯
    勢，到光大街與太平路口我車子沒有停留就繞過去，在我開
    走車子的時候聽到槍聲，我從光大街彎出去，後來在五權、
    大雅路那裡，丙○○跑過來敲我的車窗，當時我沒有在他手
    上看到槍，丙○○一坐上我的車的副駕駛座之後就拿出槍來
    對空鳴槍，叫我追、往前開就對了，我就往前開，當時我很
    害怕，我們是在大雅路靠近進化路那邊才看到黑色賓士車的
    目標，丙○○沒有跟我說什麼，那台賓士車是在我車子的右
    前方，丙○○朝下開了一、二槍。」等語（見本院九十八年
    十二月八日準備程序筆錄）。另證人即共同被告丙○○於本
    院審理時具結證稱：「我剛上楊瑞禾的車我一坐好我就開槍
    ，是在行進中開槍的。」、「（問：你在這裡開槍後，你二
    把槍如何處理？）二把槍均放在大腿上。」、「二次開槍都
    是坐在副駕駛座。」等語。顯見被告楊東進在臺中市○○路
    與大雅路口同意搭載被告丙○○之時起，應已知悉被告丙○○手持上揭槍彈甚明，其辯稱並無與被告丙○○共同持有上
    揭槍、彈云云，是否可採，已不無疑義。另參以被告丙○○
    於警詢供稱與被告楊東進係屬朋友關係，且當日被告楊東進
    係應其之邀而駕駛向案外人林科樺租借而來之自用小客車前
    往臺中市○○街與太平路口壯勢，復佐以當日被告乙○○於
    發現所搭載之被告丙○○取出槍枝對空鳴槍後，即要求被告
    丙○○下車而自行離去等情，被告楊東進既係耳聰目明之正
    常人，若其當日真無與被告丙○○共同持有上揭槍彈恐嚇證
    人甲○○等二人之犯意聯絡，衡情，被告楊東進在臺中市○○路與大雅路口見被告丙○○持槍彈向其攔車之時，當可拒
    絕被告丙○○上車，復可與被告乙○○為同一之作法，即在
    水車姑娘KTV前見被告丙○○持槍對空鳴槍藉以恐嚇證人甲○○等二人後，當場立即要求被告丙○○下車，而自行駕車
    離去，猶無繼續駕車搭載被告丙○○追趕證人甲○○之理。
    又參之臺中市○○路十六號水車姑娘KTV至臺中市○○○路
    與梅川路口間之路徑距離（參警卷第五一頁之路線圖），途
    中須經過多處交岔路口，則由當時之時空環境觀之，被告楊
    東進亦應有充足之時間、機會拒絕繼續搭載被告丙○○，並
    追趕證人甲○○所駕駛之自小客車，是被告楊東進辯稱當時
    係因見被告丙○○手持槍彈而心生畏懼云云，即與常理不符
    。至被告丙○○事後雖於本院審理時改稱證：被告楊東進當
    時應是被伊開槍行為嚇到了云云，惟此僅係被告丙○○事後
    個人臆測之詞，要難採為被告楊東進有利之依據。
(四)再按槍砲彈藥刀械管制條例第七條第四項及第十二條第四項
    所謂之持有，係指執持占有之意，祇要將槍、彈置於自己管
    領之下，即實力支配狀態中，即足當之，與時間長短並無必
    然之關係；持有槍枝罪，其持有之繼續為行為之繼續，而非
    狀態之繼續，亦即一經意圖犯罪而持有槍枝，該罪雖告成立
    ，但其完結，須繼續至持有行為終了之時為止。又所謂「持
    有」，並非必需親自持有，如以共同犯罪之意思，事先有犯
    意之合致，而由其中一部分人實施犯罪行為，即有共同犯罪
    之存在（最高法院九十六年度臺上字第三七一八號、七十九
    年度臺非字第二六四號判決意旨可資參照）。本件被告楊東
    進自被告丙○○在臺中市○○路與光大街口開槍逃逸後，旋
    即該第一次開槍路口附近之臺中市○○路與大雅路口讓手持
    上揭手槍及剩餘子彈十顆之被告丙○○上車搭乘，並依被告
    丙○○指示駕車沿路追逐證人甲○○所駕駛之自小客車，之
    後被告丙○○即在水車姑娘KTV前見持槍對空擊發一槍，藉
    以恐嚇證人甲○○等二人，復於臺中市○○○路與梅川路口
    ，朝證人甲○○所駕駛之自小客車後保險桿及左後車輪開三
    槍以恐嚇證人甲○○等二人，既如前述，顯見該槍彈應應均
    始終在被告丙○○、楊東進二人共同實力範圍之管領、支配
    狀態下，無論該槍彈當時在何人手中持有，應均不違反其二
    人之本意，則被告楊東進上揭之行為已然該當刑法上「共同
    持有」之概念，而應認被告楊東進與被告丙○○二人自臺中
    市○○路與大雅路口起即共同持有上開之槍彈（按：子彈部
    分應扣除被告丙○○自行擊發之二顆子彈）無誤，亦即被告
    楊東進與被告丙○○間顯有犯意聯絡及行為分擔，並無超出
    其等認知之範圍，其等既基於相互之認識，以共同犯罪之意
    思參與非法持有槍、彈及之後在水車姑娘KTV前、臺中市○○○路與梅川路口先後開槍恐嚇證人甲○○等二人之犯行，
    則被告楊東進、丙○○二人即應對此部分所發生之結果共同
    負責。
(五)此外，復有指認資料、現場地圖、路口監視器翻拍照片八張
    、槍擊案路線圖、車籍查詢－基本資料詳細畫面三張、監視
    畫面光碟、行動電話申請人資料及雙向通聯紀錄光碟等附卷
    可考，綜上所述，被告楊東進上開所辯，顯係事後飾卸之詞
    ，難以採信，而被告丙○○前開自白，則應與事實相符，而
    足採信。本件事證明確，被告丙○○、楊東進上揭未經許可
    ，持有手槍、子彈及恐嚇危害安全等犯行均堪以認定。
三、論罪科刑：
(一)按「寄藏」與「持有」，均係將物置於自己實力支配之下，
    僅寄藏必先有他人之持有行為，而後始為之受寄代藏，故受
    寄人代為保管，其保管之本身，亦屬持有，不過此之持有係
    受寄之當然結果，槍砲彈藥刀械管制條例將「持有」及「寄
    藏」分別為處罰規定，單純之「持有」，固不包括「寄藏」
    ，但「寄藏」之受人委託代為保管，其保管之「持有」行為
    係「寄藏」之當然結果，法律上自宜僅就「寄藏」行為為包
    括之評價，不應另就「持有」予以論罪（最高法院七十四年
    臺上字第三四００號判例意旨參照）。再按非法持有、寄藏
    、出借槍砲彈藥刀械等違禁物，所侵害者為社會法益，如所
    持有、寄藏或出借客體之種類相同（如同為手槍，或同為子
    彈者），縱令同種類之客體有數個（如數支手槍、數顆子彈
    ），仍為單純一罪，不發生想像競合犯之問題；若同時持有
    、寄藏或出借二不相同種類之客體（如同時持有手槍及子彈
    ），則為一行為觸犯數罪名之想像上競合犯（最高法院八十
    二年度臺上字第五三０三號判決意旨參照）。是核被告丙○○所為，係犯槍砲彈藥刀械管制條例第七條第四項之未經許
    可，寄藏手槍罪（起訴書係記載犯持有手槍罪，尚有未洽，
    惟業經公訴檢察官於本院審理時當庭更正，自無庸再變更起
    訴法條）、同條例第十二條第四項之未經許可，寄藏子彈罪
    及刑法第三百零五條之恐嚇危害安全罪；被告楊東進所為，
    核係犯槍砲彈藥刀械管制條例第七條第四項未經許可，持有
    手槍罪、同條例第十二條第四項之未經許可，持有子彈罪（
    起訴書係記載犯寄藏子彈罪，尚有未洽，惟業經公訴檢察官
    於本院審理時當庭更正，自無庸再變更起訴法條）及刑法第
    三百零五條之恐嚇危害安全罪（於水車姑娘KTV前及臺中市
    ○○○路與梅川路口共同開槍恐嚇證人甲○○二人部分）。
    被告丙○○所為寄藏後持有手槍、子彈之行為，係寄藏行為
    之當然結果，不另論罪。
(二)被告丙○○與楊東進二人就上揭持有手槍、持有子彈及於臺
    中市○○○路與梅川路口恐嚇證人甲○○二人等犯行間，有
    犯意聯絡及行為分擔，為共同正犯。被告丙○○先後三次所
    為恐嚇危害安全犯行，時間、空間均密接，係基於同一恐嚇
    危害安全犯意下之接續行為，為接續犯，僅論以一罪（被告
    楊東進與被告丙○○上揭二次恐嚇危害安全犯行，亦屬接續
    犯，僅論以一罪）。被告丙○○以一寄藏行為，寄藏如附表
    編號一、二所示之手槍及如附表編號三所示之子彈，為想像
    競合犯，應依刑法第五十五條前段之規定，從一重論以槍砲
    彈藥刀械管制條例第七條第四項之未經許可，寄藏手槍罪。
    另被告丙○○上揭恐嚇危害安全犯行，係侵害簡健烽等人與
    甲○○等二人之法益，被告楊東進上揭恐嚇危害安全之犯行
    ，係侵害甲○○等二人之法益，均為一行為觸犯數相同罪名
    ，亦屬想像競合犯，應各從一受害較重之恐嚇危害安全罪論
    處。又被告楊東進共同持有上揭槍彈以恐嚇甲○○等二人之
    犯行，其犯罪實行行為，客觀上已有局部之重合，且其行為
    之重合時點，依社會一般通念，係在該等行為之著手階段，
    自可認被告楊東進前開所為，係基於同一犯罪故意，而實行
    一個犯罪行為，核屬以一行為觸犯持有手槍、持有子彈及恐
    嚇危害安全等罪，為想像競合犯，應依刑法第五十五條前段
    之規定，從一重論以槍砲彈藥刀械管制條例第七條第四項之
    未經許可，持有手槍罪，起訴書認被告楊東進所犯未經許可
    ，持有手槍罪與恐嚇危害安全罪間，應屬數罪，而應併罰之
    ，尚有未洽。
(三)被告丙○○所犯寄藏手槍罪與恐嚇危害安全罪間，犯意各別
    ，行為互殊，應予分論併罰。
(四)爰審酌邇來臺灣地區各類具殺傷力之槍、彈氾濫，擁槍自重
    之人越趨增多，每每成為治安死角，為治安隱憂，造成守法
    大眾人心惶惶，被告丙○○、楊東進竟非法持有具殺傷力之
    槍、彈外出，已足致生破壞社會秩序及影響治安之危險，犯
    罪所生之危害難謂不鉅，又考量被告丙○○其年甫滿十八歲
    ，涉世未深，被告楊東進參與本件犯罪之程度，非居於主導
    地位及其二人犯罪之目的、手段、品行、智識程度、寄藏或
    持有之時間非久、槍枝、子彈數目非鉅及被告丙○○犯後坦
    承犯行，尚知悔悟等一切情狀，各量處如主文第一、二項所
    示之刑，並均就所處罰金刑部分諭知易服勞役之折算標準，
    再就被告丙○○部分定其應執行之刑及諭知罰金刑部分易服
    勞役之折算標準，以示懲儆。另被告丙○○於本院審理時供
    稱扣案之槍彈係友人林祐傑交付，依卷附之個人基本資料查
    詢結果所示，林祐傑於九十八年間已死亡（登記日期為同年
    六月十六日），已無從破獲林祐傑之犯罪。且以槍砲彈藥刀
    械管制條例第十八條第四項規定：犯本條例之罪，於偵查或
    審判中自白，並供述全部槍砲、彈藥、刀械之來源及去向，
    因而查獲或因而防止重大危害治安事件之發生者，為減輕或
    免除其刑之要件，被告丙○○所稱查扣之槍彈係林祐傑所寄
    放云云，因林祐傑已死亡，即無查獲之可言，應無該條文之
    適用，故本件就被告丙○○部分即無從依該條文規定減免其
    刑，併予指明（最高法院九十八年度臺上字第二九六０號判
    決參照）。
(五)末查，扣案如附表編號一、二所示之制式手槍各一支（含彈
    匣各一個，槍枝管制編號各為0000000000、00
    00000000）及剩餘未擊發之如附表編號三所示具有
    殺傷力之口徑九ｍｍ之制式子彈共三顆，因均係屬違禁物，
    應依刑法第三十八條第一項第一款之規定宣告沒收；至另扣
    案因鑑驗之已射擊完畢彈殼三個，因均已無殺傷力，且非違
    禁物，爰不另為沒收之諭知；另被告丙○○上揭沿路所擊發
    之六顆子彈，因均已擊發，已無殺傷力，亦不另宣告沒收，
    均附此敘明。
、被告乙○○無罪部分：
一、公訴意旨略以：被告乙○○於被告丙○○於光大街與太平路
    口開槍後，既已知悉丙○○持有制式手槍、子彈，竟與被告
    楊東進、丙○○共同基於持有上開手槍、子彈及恐嚇危害安
    全之犯意聯絡，聽從丙○○之指示，由被告乙○○駕駛車號
    ＲＯ－三五三七號自小客車搭載被告丙○○率先追逐，被告
    楊東進則駕駛車號一八三七－ＦＹ號（起訴書誤植為七八三
    七－ＦＹ號）自小客車緊追其後，俟行經大雅路與五權路口
    時，被告丙○○下車改搭乘行駛在其後、由被告楊東進駕駛
    之自小客車，繼續沿大雅路追趕證人甲○○。行經大雅路十
    六號之「水車姑娘」ＫＴＶ時，由被告丙○○再改持美國Ｂ
    ＥＲＥＴＴＡ廠九二ＦＳ型制式手槍，又對空擊發一槍，待
    追至大雅路右轉進化北路，行經進化北路與梅川路口時，即
    以上開美國ＢＥＲＥＴＴＡ廠九二ＦＳ型制式手槍，瞄準前
    開車號六六九七－ＰＵ號自小客車之後保險桿及後輪，再擊
    發三發子彈，其中一發擊中該車之後保險桿，以此方式恐嚇
    證人甲○○等二人，致其二人心生畏懼，而足生損害於其二
    人安全。因認被告乙○○與被告丙○○、楊東進共犯刑法第
    三百零五條之恐嚇危害安全、槍砲彈藥刀械管制條例第七條
    第四項之未經許可，持有手槍罪及同條例第十二條第四項之
    未經許可持有子彈罪嫌。
二、按犯罪事實應依證據認定之，無證據不得認定犯罪事實；不
    能證明被告犯罪者應諭知無罪之判決，刑事訴訟法第一百五
    十四條第二項、第三百零一條第一項分別定有明文。又刑事
    訴訟法上所謂認定事實之證據，係指足以認定被告確有犯罪
    行為之積極證據而言，該項證據自須適合於被告犯罪事實之
    認定，始得採為斷罪資料；且事實之認定應憑證據，如未發
    現相當證據，或證據不足以證明，自不能以推測或擬制之方
    法，以為裁判之依據；次按認定不利於被告之事實，須依積
    極證據，茍積極之證據本身存有瑕疵而不足為不利於被告事
    實之認定，即應為有利於被告之認定，更不必有何有利之證
    據，而此用以證明犯罪事實之證據，猶須於通常一般人均不
    至於有所懷疑，堪予確信其已臻真實者，始得據以為有罪之
    認定，倘其證明尚未達到此一程度，而有合理性之懷疑存在
    ，致使無從為有罪之確信時，即應為無罪之判決，最高法院
    二九年上字第三一０五號、三十年上字第八一六號、四十年
    臺上字第八六號、七十六年臺上字第四九八六號判例意旨及
    八十二年度臺上字第一六三號判決意旨可資參照。
三、本件公訴人認被告乙○○與被告丙○○、楊東進共犯刑法第
    三百零五條之恐嚇危害安全、槍砲彈藥刀械管制條例第七條
    第四項之未經許可持有手槍、同條例第十二條第四項之未經
    許可持有子彈等罪嫌，無非係以：被告丙○○之供述、證人
    甲○○於警詢與偵查中之證述、本案開槍地點示意圖及監視
    器翻拍畫面照片，而認定被告丙○○在臺中市○○路與光大
    街口對空鳴槍後，被告被告乙○○竟猶仍駕車搭載其追逐證
    人甲○○至大雅路與五權路口，被告楊東進則駕駛車號一八
    三七－ＦＹ號（起訴書誤植為七八三七－ＦＹ號）自小客車
    緊追其後，沿臺中市○○路駕車追趕甲○○駕駛之自小客車
    ，俟行經大雅路與五權路口時，丙○○下車改搭乘行駛在其
    後、由被告楊東進駕駛之自小客車，繼續沿大雅路追趕證人
    甲○○，甚至「巧遇」亦行經該路口之被告楊東進之車輛，
    而被告楊東進更自該路口起搭載被告丙○○繼續追逐甲○○
    ，直至進化北路與梅川路口始作罷，顯見被告乙○○與被告
    丙○○、楊東進應為共犯關係，否則被告乙○○本得於中途
    放棄搭載被告丙○○追逐證人甲○○，甚至拒絕搭載被告丙○○，絕無聽起指示沿路緊追證人甲○○之車輛，以便被告
    丙○○對其開槍之理等情，為其主要論據。惟訊據被告乙○○堅詞否認有何上揭共同恐嚇危害安全及未經許可，持有手
    槍、子彈等之犯行，辯稱：當日被告丙○○說他要去講事情
    叫伊陪他去，方開車搭載被告丙○○前往太平路與光大街口
    ，並不知道被告丙○○身上有帶槍，到現場後突然聽到槍聲
    ，當時以為是對方開槍，因心生害怕所以就開車離開現場，
    離開現場之後才發現是被告丙○○開槍，見到被告丙○○手
    上持槍，就叫被告丙○○下車，並跟被告丙○○講說這樣會
    害到伊，之後就自行駕車離去，並無繼續駕車追逐證人甲○○所駕駛之自小客車至臺中市○○○路與梅川路口等語。
四、經查：
(一)證人即共同被告丙○○（下稱被告丙○○）於九十八年七月
    二十七日警詢時證稱：「（問：你當天約人談判，有無其他
    人知道你攜帶槍械？）沒有，我怕他們知道後就不陪我去了
    。」等語（見警卷第六、七頁）；於九十八年八月十日檢察
    官偵查中具結證稱：「是我自己要帶槍去找『小胖』〈即證
    人簡健烽〉。」、「乙○○不知道我有帶槍去。」、「（問
    ：跟你去的其他同伴，是否知道你有帶槍？）不知道，因為
    我怕他們知道就不會陪我去。」等語（見偵查卷第三十九頁
    ）；於本院審理時具結證稱：「（問：你為何會在沒有事先
    排定楊瑞禾接應之情況下，願意甘心在大雅、五權路口下車
    ？）因為當時乙○○叫我下車，乙○○跟我說怎麼會帶槍，
    乙○○就跟我講說要下車。」、「（問：乙○○當時有無跟
    你說他很緊張？）有，因為那時候乙○○知道我有槍。」等
    語（見本院審理卷第九一頁），另證人甲○○於偵查中具結
    證稱：「簡健烽找我跟另一位朋友去太平路與光大街口，說
    要談事情。」、「在現場我有聽到一聲槍聲，我就趕快將車
    開走。」等語，於本院審理時具結證稱：「是我們先到，對
    方車就開過來，對方車子開過來與我們距離五、六公尺左右
    ，他們的事情我不知道，他們是跟簡健烽約的，我也不知道
    來那裡做什麼，我也不知道狀況，我只看到很多人，我就停
    下來，我聽到槍聲之後我就往公園路、大雅路那邊走。」、
    「（問：對方開槍之前，有無發生什麼事情？）沒有爭執。
    」等語，顯見被告乙○○當日搭載被告丙○○至臺中市○○
    街與太平路口停留之時間甚為短暫，則被告乙○○當時能否
    預見被告丙○○抵達該處時，即會自腰際取出手槍對空鳴槍
    ，已不無可疑。再參以被告丙○○於本院審理時證稱：當日
    前往臺中市○○街與太平路口時，係將上揭槍彈插在腰際，
    並以衣服蓋住等語，足證被告乙○○辯稱：當日並不知被告
    丙○○身上帶有槍彈，且被告丙○○突然對空鳴槍，其也嚇
    一跳等語，應非屬無據。
(二)再按槍砲彈藥刀械管制條例所謂之持有，係指行為人在主觀
    上有支配、管領之意思，客觀上亦能將該物置於自己實力支
    配之下者（最高法院九十五年度臺上字第一五四號判決參照
    ）。另按刑事法上所稱之「持有」，乃指行為人以支配之意
    思，將物品置於自己事實上得為實力支配下之狀態而言；故
    「持有」云者，必須行為人對該財物有支配之意思，並實際
    上已將之移入於自己事實上得為支配之狀態（即行為中），
    始足當之；槍砲彈藥刀械管制條例所謂之持有，係指行為人
    在主觀上有支配、管領之意思，客觀上亦能將該物置於己實
    力支配之下者；槍砲彈藥刀械管制條例第七條第四項所稱持
    有手槍，係指就手槍為執持占有而言，必須行為人主觀上對
    手槍有執持占有之意思，客觀上有足以顯示係實現其占有物
    上權利之行為（最高法院八十二年度臺上字第一一三五號判
    決、九十八年度臺上字第三七五號判決參照）。亦即非知悉
    他人有持有槍彈，即可論以共同持有，應有將他人槍彈置於
    自己支配之狀態，始可論以共同持有。又同謀共同正犯犯意
    聯絡之存在，基於證據裁判之原則，自須有相當確實之證據
    予以證明，始足為論罪依據。即共同正犯之所以對其他共犯
    所實施之行為負全部責任，以就行為有犯意之聯絡為限。本
    件被告乙○○自警詢、偵查及本院審理時均一致供稱：當日
    確實不知被告丙○○有攜帶槍彈，被告丙○○亦於警詢、偵
    查及本院審理時證稱：被告乙○○不知伊有攜帶槍彈等情，
    已如前述，參以被告乙○○當日搭載被告丙○○前往所駕駛
    之車號RO－三五三七號自小客車係登記在其名下，有車籍查
    詢－基本資料詳細畫面在卷可稽之情，則被告乙○○當日駕
    車搭載被告丙○○前往臺中市○○路與光大街口之時，若已
    知悉被告丙○○係攜帶槍彈前往，而與之有共同非法持有槍
    彈及恐嚇簡健烽等人之犯意聯絡，衡情，被告乙○○當無猶
    故意駕駛自己名下之自小客車前往，而便於事後警方追緝其
    身分之理，足見當日被告丙○○邀約被告乙○○前往臺中市
    ○○路與光大街口之時，被告乙○○主觀上應僅認知係隨同
    被告丙○○一同前往壯勢而已，並非一起要去從事不法之行
    為甚明。況依上揭被告丙○○所述，當時被告乙○○因聽見
    槍聲後乃立刻駕車離開臺中市○○路與光大街口，並轉入五
    權路與大雅路口時，隨即要求被告丙○○下車，顯見該槍彈
    一直在被告丙○○自己隨身保管支配下，是縱使被告乙○○
    自臺中市○○路與光大街口轉入五權路與大雅路口（被告丙○○下車之時）期間止，曾看到被告丙○○持有槍彈，然因
    被告丙○○所持有之槍彈，客觀上並未置於被告乙○○之實
    力支配下，是尚難以此遽認被告乙○○對於被告丙○○持有
    上揭槍彈及自行對空鳴槍以恐嚇證人簡健烽等人之行為間，
    有犯意之聯絡。
(三)另證人簡健烽、吳仲傑、潘昱翰、李杰名等人於警詢、偵查
    中均未能明確證稱被告乙○○所駕駛之車輛當日之去向，是
    依渠等之證言，尚難為不利於被告乙○○之認定。又雖證人
    甲○○曾於警詢、偵查中及本院審理時曾證稱：其在臺中市
    ○○路與光大街口聽見槍聲後，到五權路與大雅路口時，確
    還有二輛車在後追趕云云，然證人甲○○於警詢、偵查中證
    稱：僅見到車牌號碼一八三七－ＦＹ號的車上之人對其車輛
    開槍等語（見警卷第三十一頁），於本院審理時亦具結證稱
    ：「我後來往公園路，到大雅路、五權路口，那時候還有兩
    部車追著我，有一台是銀色的，另外一台我不清楚。」、「
    （問：另外一台是否是灰色的？）我有閃光，我看不是很清
    楚。」、「（問：後來一直追著你到進化北路、梅川路口的
    車輛是哪一部？）我是看後照鏡的，我有看到銀色的。」、
    「……我知道有兩台車，但是我不確定我不知道顏色的那台
    是否就是在太平路、光大街口對方的另外一台車，對我開槍
    的車輛我朋友跟我說是銀色的，銀色的那部車我確定有跟著
    我到進化北路、梅川路口，另外一台車有無跟上來我不確定
    。我確定的是我不知道顏色的那部車最後我看到它跟著我的
    地點是在水車姑娘開槍那裡。」等語，顯見證人甲○○並未
    明確證稱被告乙○○所駕駛之上揭自小客車確有自臺中市○○路與大雅路口起，沿路追趕其駕駛之車輛至進化北路與梅
    川路口之情。又觀之警方調閱臺中市○○○路與梅川路口之
    路口監視器畫面翻拍之三張照片，該三張照片雖顯示該路口
    陸續有三輛車經過（見警卷第五三頁），然參照證人甲○○
    、被告丙○○、楊東進上揭之陳述，應僅足認定第一輛車係
    證人甲○○所駕駛車號六六九七－ＰＵ號自小客車（於九十
    八年七月十五日凌晨一時十分五十四秒通過該路口），其後
    尾隨之銀色車輛係被告楊東進所駕駛車號一八三七－ＦＹ號
    自小客車之情，至於第三輛車是否就是被告乙○○所駕駛車
    號ＲＯ－三五三七號自小客車則無法確定，況以當時證人甲○○係因遭被告楊東進搭載被告丙○○持槍彈駕車追趕之情
    觀之，證人甲○○在遭追趕過程中，或因一時情緒緊張而誤
    認路上行駛之其他車輛為被告乙○○所駕駛之車輛，非無可
    能，是僅以證人甲○○不確定之證言及該路口監視器畫面翻
    拍之三張照片，尚難認定被告乙○○所駕駛之車輛確有與被
    告楊東進所駕駛車號一八三七－ＦＹ號自小客車一同追趕證
    人甲○○所駕駛之車輛，則被告乙○○辯稱在五權路與大雅
    路口要求被告丙○○下車後，即自行駕車沿大雅路離去，並
    未繼續追趕證人甲○○所駕駛之車輛，尚屬可採。
五、綜上所述，依被告丙○○上揭所述，被告乙○○搭載被告丙○○之時既不知悉其有攜帶槍彈，且於知悉被告丙○○對空
    鳴槍後即要求被告丙○○下車，之後亦未尾隨被告楊東進在
    後追趕證人甲○○所駕駛之車輛，且依卷內所有現存證據，
    尚不足以達到通常一般之人均不致有所懷疑，而得確信被告
    乙○○有與被告楊東進、被告丙○○共同為上揭非法持有槍
    彈及恐嚇危害安全之犯意聯絡，此外，復查無其他積極證據
    足證被告乙○○確有公訴人所指之上揭犯行，揆諸前揭說明
    ，核屬不能證明被告乙○○犯罪，自應諭知被告乙○○無罪
    之判決。
據上論斷，應依刑事訴訟法第二百九十九條第一項前段、第三百
零一條第一項前段，槍砲彈藥刀械管制條例第七條第四項、第十
二條第四項，刑法第十一條前段、第二十八條、第三百零五條、
第五十五條、第四十二條第三項前段、第五十一條第五款、第三
十八條第一項第一款，刑法施行法第一條之一第一項、第二項前
段，判決如主文。
中    華    民    國    99    年    4     月    12    日
                  刑事第十一庭  審判長法  官  李雅俐
                                      法  官  羅智文
                                      法  官  王世華
以上正本證明與原本無異。
如不服本判決應於收受本判決後10日內向本院提出上訴書狀，上
訴書狀應敘述具體理由。上訴書狀未敘述上訴理由者，應於上訴
期間屆滿後20日內補提理由書狀於本院 (均須按他造當事人之人
數附繕本 )「切勿逕送上級法院」。
                                      書記官  蕭訓慧
中    華    民    國    99    年    4     月    12    日
附錄本案論罪科刑法條全文
槍砲彈藥刀械管制條例第7條
未經許可，製造、販賣或運輸火砲、肩射武器、機關槍、衝鋒槍
、卡柄槍、自動步槍、普通步槍、馬槍、手槍或各類砲彈、炸彈
、爆裂物者，處死刑、無期徒刑或7年以上有期徒刑；處徒刑者
，併科新台幣3千萬元以下罰金。
未經許可，轉讓、出租或出借前項所列槍砲、彈藥者，處無期徒
刑或5年以上有期徒刑，併科新台幣1千萬元以下罰金。
意圖供自己或他人犯罪之用，而犯前二項之罪者，處死刑或無期
徒刑；處徒刑者，併科新台幣5千萬元以下罰金。
未經許可，持有、寄藏或意圖販賣而陳列第1項所列槍砲、彈藥
者，處5年以上有期徒刑，併科新台幣1千萬元以下罰金。
第1項至第3項之未遂犯罰之。
槍砲彈藥刀械管制條例第12條
未經許可，製造、販賣或運輸子彈者，處1年以上7年以下有期徒
刑，併科新台幣 500 萬元以下罰金。
未經許可，轉讓、出租或出借子彈者，處6月以上5年以下有期徒
刑，併科新台幣 300 萬元以下罰金。
意圖供自己或他人犯罪之用，而犯前二項之罪者，處3年以上10
年以下有期徒刑，併科新台幣 700 萬元以下罰金。
未經許可，持有、寄藏或意圖販賣而陳列子彈者，處5年以下有
期徒刑，併科新台幣 300 萬元以下罰金。
第 1 項至第 3 項之未遂犯罰之。
中華民國刑法第305條
（恐嚇危害安全罪）
以加害生命、身體、自由、名譽、財產之事，恐嚇他人致生危害
於安全者，處 2 年以下有期徒刑、拘役或 3 百元以下罰金。
附表：
┌──┬────────────────────┐
│編號│       扣案物名稱及數量                 │
├──┼────────────────────┤
│一  │CROATIA製HS2000型手槍一支（槍號為23805，│
│    │口徑9mm制式半自動手槍，含彈匣一個，槍枝 │
│    │管制編0000000000，具殺傷力）。          │
│    │                                        │
├──┼────────────────────┤
│二  │美國BERETTA廠92FS型手槍一支（槍號為L4609│
│    │3Z，口徑9mm制式半自動手槍，含彈匣一個， │
│    │槍枝管制編0000000000，具殺傷力）。      │
│    │                                        │
├──┼────────────────────┤
│三  │具殺傷力之制式子彈三顆（均係口徑9mm制式 │
│    │子彈，原有十二顆，惟其六顆已自行擊發，僅│
│    │扣得六顆，鑑驗時已試射三顆而不具殺傷力）│
│    │。                                      │
└──┴────────────────────┘

司法院資訊處製作；財團法人民間司法改革基金會備份。
